# 处置全部资产负债的现金流量如何填列

提问人：liubin988513 时间：2015-01-09 12:12:01
个别层面：收回投资收到的现金 合并层面：处置子公司及其他营业单位收到的现金净额

回答人：chenyiwei
因为处置直接发生于个别报表层面，因此个别报表层面建议直接使用“处置子公司或其他营业单位收到的现金净额”项目。